臺灣臺中地方法院刑事判決             100年度易字第2306號
公  訴  人  臺灣臺中地方法院檢察署檢察官
被      告  劉益良
上列被告因竊盜等案件，經檢察官提起公訴（100 年度偵字第13
776 號），嗣因被告就被訴事實為有罪之陳述，經本院裁定適用
簡式審判程序審理，判決如下：
    主      文
劉益良竊盜，累犯，處有期徒刑伍月，如易科罰金，以新臺幣壹
仟元折算壹日。扣案之鑰匙壹支沒收之。
    事實及理由
壹、犯罪事實：
    劉益良前曾因施用毒品、毀損、竊盜等案件，經院分別判處
    有期徒刑9 月、1 月15日、3 月15日確定；又因施用毒品案
    件，經法院判處有期徒刑6 月、2 月確定；再因竊盜案件，
    經法院判處有期徒刑2 月15日、2 月確定，前揭案件經定應
    執行有期徒刑1 年10月；另因竊盜案件經法院判處有期徒刑
    6 月確定在案，上開案件接續執行，於民國99年4 月16日縮
    短刑期假釋出獄並付保護管束，迄於99年9 月1 日保護管束
    期滿未經撤銷，視為已執行完畢。詎猶不知悔改，意圖為自
    己不法之所有，於100 年5 月27日5 時許，至臺中市○○區
    ○○里○○路九房巷81號前，見四下無人，持其所有之機車
    鑰匙1 支，破壞羅寶森停放該處之車牌號碼M7-2363 號自用
    小貨車之車門鎖及電門鎖（毀損部分未據告訴）後，進入車
    內啟動並竊取該車。得手後，即將該車供己代步之用。嗣因
    羅寶森發現失竊而報案後，為警於同年月29日10時許，在苗
    栗縣卓蘭鎮新苗58線奉天宮旁產業道路上當場查獲，並扣得
    鑰匙1 支。
貳、認定犯罪事實所憑證據及理由：
  一按除簡式審判程序、簡易程序及第376 條第1 款、第2 款所
    列之罪之案件外，第一審應行合議審判，刑事訴訟法第284
    條之1 定有明文。本件被告劉益良所犯竊盜案件，係屬刑事
    訴訟法第376 條第1 款所列之案件，依上開條文規定，第一
    審自毋庸行合議審判，先予敘明。
  二被告犯刑法第320 條第1 項之罪，係死刑、無期徒刑、最輕
    本刑為3 年以上有期徒刑以外之罪，其於審理程序就前揭被
    訴事實為有罪之陳述，經告知簡式審判程序之旨，並聽取其
    與公訴人之意見後，本院裁定進行簡式審判程序，是本件之
    證據調查，依刑事訴訟法第273 條之2 規定，不受同法第15
    9 條第1 項、第161 條之2 、第161 條之3 、第163 條之1
    及第164 條至第170 條規定之限制，合先敘明。
  三上開犯罪事實，業經證人即被害人羅寶森於警詢時證述明確
    ，並有贓物認領保管單、失車案件基本資料詳細畫面報表、
    車輛尋獲電腦輸入單、現場及扣案物品照片9 張附卷可稽，
    並有扣案之鑰匙1 支可資佐證。被告就上開犯罪事實亦坦承
    不諱，是被告之自白與相關證據均相符合，本件事證明確，
    被告之犯行堪以認定。
、論罪科刑之理由：
  一核被告所為，係犯刑法第320條第1項之竊盜罪。
  二被告前曾因施用毒品、毀損、竊盜等案件，經院分別判處有
    期徒刑9 月、1 月15日、3 月15日確定；又因施用毒品案件
    ，經法院判處有期徒刑6 月、2 月確定；再因竊盜案件，經
    法院判處有期徒刑2 月15日、2 月確定，前揭案件經定應執
    行有期徒刑1 年10月；另因竊盜案件經法院判處有期徒刑6
    月確定在案，上開案件接續執行，於99年4 月16日縮短刑期
    假釋出獄並付保護管束，迄於99年9 月1 日保護管束期滿未
    經撤銷，視為已執行完畢等情，有臺灣高等法院被告前案紀
    錄表1 份在卷可稽。被告於受徒刑之執行完畢後，5 年以內
    故意再犯本件有期徒刑以上之罪，為累犯，應依刑法第47條
    第1 項加重其刑。
  三本院審酌被告前有多次施用毒品、竊盜前科，有前揭臺灣高
    等法院被告前案紀錄表1 份在卷可稽，素行不良，被告於案
    發時從事中古車買賣工作，月收入約新臺幣1 萬餘元，被告
    僅因無交通工具返家，即起意行竊，顯見被告尊重他人財產
    權觀念薄弱，亦影響社會治安；被告僅國中畢業，智識程度
    淺薄，暨被告犯後具有悔意，態度尚稱良好等一切情狀，量
    處如主文所示之刑，並諭知易科罰金之折算標準。
  四扣案之鑰匙1 支，為被告所有，且供被告竊盜所用之物，爰
    併依刑法第38條第1 項第2 款宣告沒收。
肆、適用之法律：
    依刑事訴訟法第284 條之1 、第273 條之1 第1 項、第299
    條第1 項前段，刑法第320 條第1 項、第47條第1 項、第41
    條第1 項前段、第38條第1 項第2 款，刑法施行法第1 條之
    1 第1 項、第2 項前段，判決如主文。
中    華    民    國  100     年    8     月    16    日
                  刑事第十六庭  法  官  楊欣怡
以上正本證明與原本無異。
如不服本判決應於收受判決後10日內向本院提出上訴書狀，並應
敘述具體理由；其未敘述上訴理由者，應於上訴期間屆滿後20日
內向本院補提理由書狀(均須按他造當事人之人數附繕本)「切勿
逕送上級法院」。
告訴人或被害人對於判決如有不服具備理由請求檢察官上訴者，
其上訴期間之計算係以檢察官收受判決正本之日期為準。
                                書記官  黃泰能
中    華    民    國   100    年    8     月    16    日
附錄論罪科刑法條：
中華民國刑法第320條
意圖為自己或第三人不法之所有，而竊取他人之動產者，為竊盜
罪，處5 年以下有期徒刑、拘役或5 百元以下罰金。
意圖為自己或第三人不法之利益，而竊佔他人之不動產者，依前
項之規定處斷。
前二項之未遂犯罰之。